臺灣板橋地方法院刑事判決　　　　　　　100年度訴字第511號
公　訴　人　臺灣板橋地方法院檢察署檢察官
被　　　告　蘇順利
上列被告因違反毒品危害防制條例案件，經檢察官提起公訴（99
年度毒偵字第8801號），被告於準備程序中就被訴事實為有罪之
陳述，本院合議庭裁定由受命法官獨任行簡式審判程序，並判決
如下：
    主    文
蘇順利施用第一級毒品，累犯，處有期徒刑壹年。扣案第一級毒
品海洛因壹包（驗餘淨重零點捌肆伍零公克）沒收銷燬，扣案注
射針筒壹支沒收之。
    事    實
一、蘇順利前於民國87年間因施用毒品案件，經觀察勒戒後認無
    繼續施用毒品之傾向，於87年11月20日執行完畢獲釋出所，
    並經臺灣士林地方法院檢察署檢察官以87年度偵字第10704
    號為不起訴處分。又於前揭觀察勒戒執行完畢釋放後5 年內
    之92年1 月下旬某日起至同年9 月5 日期間連續施用第一級
    毒品，及自92年1 月下旬某日起至同年4 月22日期間連續施
    用第二級毒品，而於92年9 月6 日入戒治處所接受強制戒治
    ，至93年1 月9 日因毒品危害防制條例修正出所，另其此次
    施用第一、二級毒品犯行經檢察官依法起訴後，則經臺灣雲
    林地方法院以93年度訴字第175 號判處有期徒刑1 年、4 月
    ，應執行有期徒刑1 年2 月確定，並於94年10月24日執行完
    畢（此於本案尚不構成累犯）。另於93年間因公共危險案件
    ，經同院以95年度港交簡字第18號判處有期徒刑3 月確定，
    並於95年12月31日執行完畢。迨97年間，先因施用第一、二
    級毒品案件經同院以97年度訴字第655 號判處有期徒刑1 年
    、5 月，應執行有期徒刑1 年2 月確定，復因施用第一級毒
    品案件經同院以97年度訴字第741 號判處有期徒刑1 年確定
    ，再經同院以97年度聲字第1051號裁定定其應執行刑為有期
    徒刑2 年確定，97年10月12日入監執行後，至99年9 月5 日
    縮刑期滿執行完畢。
二、詎仍不思戒除毒癮，猶於99年11月9 日19時許，在臺北縣板
    橋市（嗣改制為新北市板橋區）新海橋附近某公園廁所內，
    以注射方式施用第一級毒品海洛因1 次。嗣經警於同日22時
    20分許，在臺北縣三重市○○○路27號前，發覺蘇順利行跡
    可疑，乃即上前盤查，蘇順利乃自行從外套口袋內取出第一
    級毒品海洛因1 包（原淨重0.8470公克，驗餘淨重0.8450公
    克）及注射針筒1 支，員警即予查扣。其後，蘇順利亦同意
    接受員警採尿，經送驗後確認其尿液呈嗎啡陽性反應，因而
    查悉上情。
三、案經臺北縣政府警察局（嗣改制為新北市政府警察局）三重
    分局報告臺灣板橋地方法院檢察署檢察官偵查後起訴。
    理    由
一、上開犯罪事實，業據被告於本院審理時自白不諱，而其為警
    查獲後所採尿液經送請臺灣檢驗科技股份有限公司檢驗後，
    確呈嗎啡陽性反應乙節，有毒品案件尿液檢體編號及姓名對
    照表、臺灣檢驗科技股份有限公司濫用藥物檢驗報告各1 紙
    附卷可稽（毒偵卷第18、47頁），並有前揭物品扣案為憑，
    另查扣之白色粉末1 包經送請交通部民用航空局航空醫務中
    心鑑定後，亦確認屬第一級毒品海洛因（原淨重0.8470公克
    ，驗餘淨重0.8450公克）無訛，亦有該中心鑑定書（毒偵卷
    第50頁）在卷可查，足徵被告前開自白應與事實相符，堪可
    採信。次按觀察、勒戒或強制戒治執行完畢釋放後，5 年內
    再犯施用第一、二級毒品之罪者，檢察官應依法追訴，毒品
    危害防制條例第23條第2 項定有明文。查被告確有於87年11
    月20日觀察勒戒執行完畢獲釋出所後5 年內之92年1 月下旬
    某日起至同年9 月5 日期間連續施用第一級毒品，及自92年
    1 月下旬某日起至同年4 月22日期間連續施用第二級毒品等
    情，有臺灣高等法院被告前案紀錄表及臺灣雲林地方法院93
    年度訴字第175 號判決各1 份附卷足參，當已符合5 年內再
    犯之要件，則檢察官對其提起公訴，即屬合法。綜上，本案
    事證明確，被告犯行堪以認定。
二、核被告所為，係犯毒品危害防制條例第10條第1 項之施用第
    一級毒品罪。其施用前、後持有第一級毒品海洛因之低度行
    為，應為施用之高度行為所吸收，不另論罪。次查被告前於
    93年間因公共危險案件，經臺灣雲林地方法院以95年度港交
    簡字第18號判處有期徒刑3 月確定，並於95年12月31日執行
    完畢。迨97年間，先因施用第一、二級毒品案件經同院以97
    年度訴字第655 號判處有期徒刑1 年、5 月，應執行有期徒
    刑1 年2 月確定，復因施用第一級毒品案件經同院以97年度
    訴字第741 號判處有期徒刑1 年確定，再經同院以97年度聲
    字第1051號裁定定其應執行刑為有期徒刑2 年確定，97年10
    月12日入監執行後，至99年9 月5 日縮刑期滿執行完畢乙節
    ，有臺灣高等法院被告前案紀錄表附卷可稽，其於前案有期
    徒刑執行完畢後5 年內再犯本案有期徒刑以上之罪，屬累犯
    ，應依法加重其刑。爰審酌被告犯罪之動機目的，智識程度
    ，施用毒品非但戕害自己身心，亦妨害社會善良秩序，及其
    犯後坦認犯行態度良好等一切情狀，量處如主文所示之刑。
    扣案白色粉末1 包屬第一級毒品海洛因（驗餘淨重0.8450公
    克），爰依毒品危害防制條例第18條第1 項前段沒收銷燬之
    。另扣案注射針筒1 支乃被告所有供其犯本案犯罪所用之物
    ，爰依刑法第38條第1 項第2 款沒收之。
三、按除被告所犯為死刑、無期徒刑、最輕本刑為3 年以上有期
    徒刑之罪或高等法院管轄第一審案件者外，於前條第1 項程
    序進行中，被告先就被訴事實為有罪之陳述時，審判長得告
    知被告簡式審判程序之旨，並聽取當事人、代理人、辯護人
    及輔佐人之意見後，裁定進行簡式審判程序，刑事訴訟法第
    273 條之1 第1 項定有明文。本案被告被訴施用第一級毒品
    罪之法定本刑為「6 月以上5 年以下有期徒刑」，其於本院
    準備程序期日就被訴事實為有罪之陳述後，經告知被告簡式
    審判程序之旨，並聽取被告及檢察官之意見後，本院合議庭
    認宜改用簡式審判程序，乃裁定由受命法官獨任行簡式審判
    程序審理之，附此說明。
據上論斷，應依刑事訴訟法第273 條之1 第1 項、第299 條第1
項前段，毒品危害防制條例第10條第1 項、第18條第1 項前段，
刑法第11條前段、第47條第1 項、第38條第1 項第2 款，判決如
主文。
本案經檢察官簡志祥到庭執行職務。
中    華    民    國   100    年    7     月    22    日
                  刑事第十二庭  法  官  楊明佳
以上正本證明與原本無異。
如不服本判決應於收受送達後10日向本院提出上訴書狀，並應敘
述具體理由；其未敘述上訴理由者，應於上訴期間屆滿後20日內
向本院補提理由書（均須按他造當事人之人數附繕本）「切勿逕
送上級法院」。
                                書記官  林金良
中    華    民    國   100    年    7     月    25    日
附錄本案論罪科刑法條全文
毒品危害防制條例第10條
施用第一級毒品者，處六月以上五年以下有期徒刑。
施用第二級毒品者，處三年以下有期徒刑。